【裁判字號】    98,審訴,705
【裁判日期】    980331
【裁判案由】    毒品危害防制條例
【裁判全文】
臺灣高雄地方法院刑事判決             98年度審訴字第705號
公  訴  人  臺灣高雄地方法院檢察署檢察官
被      告  甲○○
                    現另案於臺灣高雄第二監獄執行中
指定辯護人  本院公設辯護人  陳信凱
上列被告因毒品危害防制條例案件，經檢察官提起公訴（98年度
毒偵字第353 號），本院改依簡式審判程序後，依協商程序判決
如下：
    主  文
甲○○施用第一級毒品，累犯，處有期徒刑捌月。又施用第二級
毒品，累犯，處有期徒刑肆月。扣案殘有甲基安非他命之玻璃吸
食器貳個，均沒收銷燬之。應執行有期徒刑拾壹月。扣案殘有甲
基安非他命之玻璃吸食器貳個，均沒收銷燬之。
    事實及理由
一、甲○○前因施用毒品案件，經臺灣屏東地方法院以民國89年
    度毒聲字第68號裁定送觀察勒戒後，認無繼續施用毒品之傾
    向，於89年2 月3 日執行完畢釋放。又於觀察勒戒執行完畢
    釋放後，因施用毒品案件，經本院以90年度毒聲字第6050號
    裁定送觀察、勒戒後，認有繼續施用毒品傾向，再經本院以
    90年度毒聲字第6899號裁定令入戒治處所施以強制戒治，嗣
    經停止戒治，於91年11月13日視為執行完畢。另因竊盜案件
    ，經本院以93年度易字第897 號判決判處有期徒刑8 月確定
    ，於94年6 月29日縮短刑期執行完畢出監。詎不知警惕，復
    分別基於施用第一級毒品海洛因及第二級毒品甲基安非他命
    之犯意，於97年12月10日20時許，在高雄縣杉林鄉○○村○
    ○路74巷10號住處內，以針筒注射之方式，施用第一級毒品
    海洛因1 次。復於同日某時，在上址，以將甲基安非他命置
    於玻璃球內，再以火燒烤之方式，施用第二級毒品甲基安非
    他命1 次。嗣於97年12月11日8 時15分許，警方先在高雄縣
    杉林鄉○○村○○路131 號前空地，查獲張士建，並扣得甲
    ○○所有殘有甲基安非他命之玻璃吸食器2 個（原扣得3 個
    ，但其中1 個為張士建所有），再循線前往高雄縣杉林鄉○
    ○村○○路74巷10號，查獲甲○○。甲○○於警方未發覺其
    施用第一級毒品海洛因之前，主動坦承施用犯行，而願接受
    裁判，且經採尿送驗，結果呈嗎啡、可待因、甲基安非他命
    、安非他命陽性反應。
二、證據：被告於警詢、偵查中及本院審理時之自白、台灣檢驗
    科技股份有限公司97年12月24日濫用藥物尿液檢驗報告、高
    雄縣政府警察局旗山分局杉林分駐所偵辦毒品案件嫌疑犯尿
    液採證檢驗對照表，扣案之玻璃吸食器2 個、高雄醫學大學
    附設中和紀念醫院98年3 月17日檢驗報告、扣押筆錄、扣押
    物品目錄表及照片各1 份。
三、本件被告業已認罪，經檢察官、被告及其辯護人於審判外達
    成協商之合意，其合意內容為：被告甲○○施用第一級毒品
    ，願受有期徒刑8 月；施用第二級毒品，願受有期徒刑4 月
    ，應執行有期徒刑11月之宣告。核被告所為，係犯毒品危害
    防制條例第10條第1 項、第2 項之施用第一級、第二級毒品
    罪。被告持有第一級、第二級毒品之低度行為，應為施用第
    一級、第二級毒品之高度行為所吸收，均不另論罪。被告前
    因竊盜案件，經本院以93年度易字第897 號判決判處有期徒
    刑8 月確定，於94年6 月29日縮短刑期執行完畢出監之事實
    ，有臺灣高等法院被告前案紀錄表可參，其受有期徒刑執行
    完畢後，5 年內故意再犯本件有期徒刑以上之2 罪，均為累
    犯，應依刑法第47條第1 項之規定，均加重其刑。被告於警
    方未發覺其施用第一級毒品海洛因之前，主動坦承施用犯行
    ，而願接受裁判之事實，有警詢筆錄可參，堪認符合自首之
    要件，依刑法第62條前段，就施用第一級毒品部分，減輕其
    刑，並先加而後減。被告所犯上開2 罪，犯意各別，應分論
    併罰之。準此，因上開協商合意並無刑事訴訟法第455 條之
    4 第1 項所列情形之一，檢察官聲請改依協商程序而為判決
    ，且不論本件有無加重減輕事由，當事人均同意如主文之刑
    度，是本院爰不經詞辯論，於協商合意範圍內為協商判決，
    並定其應執行之刑。扣案殘有甲基安非他命之玻璃吸食器2
    個，經送驗後，確殘有甲基安非他命之成分，有高雄醫學大
    學附設中和紀念醫院檢驗報告可參。因該玻璃吸食器與毒品
    難以析離，應將之視為第二級毒品，不問屬於犯人與否，爰
    均依毒品危害防制條例第18條第1項 前段規定，沒收銷燬之
    。至扣案望遠鏡1 台、油壓夾1 支、鐵撬2 支、高爾夫球桿
    10支及NOKIA 手機1 支、打火機1支 、玻璃吸食器1 各，因
    核與本件施用毒品無關，爰不宣告沒收之。
四、應適用之法條：刑事訴訟法第455 條之4 第2 項、第455 條
    之8 、第454 條第1 項，毒品危害防制條例第10條第1 項、
    第2 項、第18條第1 項前段，刑法第11條、第47條第1 項、
    、第62條前段、第51條第5 款。
五、協商判決除有刑事訴訟法第455 條之4 第1 項第1 款於本訊
    問程序終結前，被告撤銷協商合意或檢察官撤回協商聲請者
    ；第2 款被告協商之意思非出於自由意志者；第4 款被告所
    犯之罪非第455 條之2 第1 項所定得以協商判決者；第6 款
    被告有其他較重之裁判上一罪之犯罪事實者；第7 款法院認
    應諭知免刑或免訴、不受理者情形之一，及違反同條第2 項
    「法院應於協商合意範圍內為判決；法院為協商判決所科之
    刑，以宣告緩刑或2 年以下有期徒刑、拘役或罰金為限」之
    規定者外，不得上訴。
六、如有前項得上訴之情形者，得自判決送達之日起10日內，向
    本院提出上訴書狀，上訴於第二審法院。
本案經檢察官羅水郎到庭執行職務。
中    華    民    國    98    年    3     月    31    日
                  刑事第十庭    法  官  方百正
以上正本證明與原本無異。
中    華    民    國    98    年    3     月    31    日
                                書記官  黃園芳
附錄本案論罪科刑依據之法條：
毒品危害防制條例第10條第1項
施用第一級毒品者，處6 月以上5 年以下有期徒刑。
施用第二級毒品者，處 3 年以下有期徒刑。


司法院資訊處製作；財團法人民間司法改革基金會備份。
